臺灣高雄地方法院刑事裁定　　　　　　　　　　　　九十一年度交聲字第一九七號
　　原處分機關　高雄巿交通事件裁決所
　　受處分人　　甲○○
　　即異議人
右列受處分人因違反道路交通管理處罰條例案件，對於高雄市交通事件裁決所九十一
年三月二十日所為之處分（原處分：高市交裁字第裁３２－Ｅ00000000號裁
決書），聲明異議，本院裁定如左：
    主  文
異議駁回。
    理  由
一、異議意旨略以：受處分人即異議人甲○○於民國九十一年二月三日十一時二十分
    許，駕駛車牌號碼ＹＡ－４４８５號自用小客車，行經臺三線北上路段九十五公
    里之路口，於路口停止線前，因號誌轉換為黃燈，遂迅速通過，通過路口後號誌
    已轉換為紅燈，不料遭警攔截判定為闖紅燈而掣發違規單。惟該處路段為轉變爬
    坡路段，自警方攔截處根本無法看清路口燈號，是高雄市交通事件裁決所所為之
    處分尚難甘服，爰依法提出異議等語。
二、按汽車駕駛人行經有燈光號誌管制之交岔路口闖紅燈者，處新臺幣一千八百元以
    上五千四百元以下罰鍰，道路交通管理處罰條例第五十三條定有明文。本件異議
    人雖以前詞聲明異議表示未闖紅燈，然查：本件異議人於右揭時地駕車通過上開
    交岔路口時，當時號誌係紅燈，異議人仍逕行闖越紅燈，而遭警當場攔阻查獲情
    事，業經當時查獲警員蔡志明到庭證稱：「九十一年二月二十三日我與主管二人
    開車巡邏，因為臺三線北上路段九十五公里處交岔路口常有人闖紅燈，所以我們
    便於該處取締闖越紅燈者。我們攔檢處距交岔路口約一百公尺，該處可明顯看見
    北上之號誌，該路口號誌黃燈變紅燈約二秒，我們取締方式是以燈號為準，看見
    燈號轉為紅燈讀秒五秒後有車通行，才判定為闖紅燈。當時臺三線上之車輛很少
    ，我們攔下異議人時只有這一輛車通行，因為該路段車少，所以平時闖紅燈者很
    多，異議人不可能是黃燈起步，因為我們看見異議人是直接開過來，而且我站立
    的位置可以直視車輛通過紅綠燈燈桿，我與主管二人均一致判斷異議人有闖紅燈
    」等語屬實，並有相片三幀附卷可稽。是證人顯然已立於可以直視車輛通過紅綠
    燈燈桿之位置，而發現異議人所駕之車輛於燈號轉變為紅燈五秒後始通過紅綠燈
    桿，足認異議人確係行至上開有號誌之交岔路口時，闖越紅燈無疑，其辯稱車越
    過停止線時為黃燈，嗣號誌始轉換為紅燈云云，尚無可採。從而，異議人係違反
道路交通管理處罰條例第五十三條行經有燈光號誌管制之交岔路口闖紅燈之規定
    ，原處分機關據以援引上開規定，裁處如原裁決書所示，核無不當，本件異議為
    無理由，應予駁回。
四、據上論斷，應依道路交通案件處理辦法第十九條，裁定如主文。
中      華      民      國      九十一      年      四    月   十八    日
                                臺灣高雄地方法院交通法庭
                                    法  官    莊珮君
右正本證明與原本無異。
如不服本裁定，應於裁定送達後五日內，向本院提出抗告狀。
                                    書記官    王高山
中    華    民    國      九十一      年      四      月      十九      日
